【裁判字號】    99,訴,1597
【裁判日期】    991015
【裁判案由】    妨害性自主
【裁判全文】
臺灣板橋地方法院刑事判決              99年度訴字第1597號
公  訴  人  臺灣板橋地方法院檢察署檢察官
被      告  甲○○
選任辯護人  陸正義律師
            范翔智律師
上列被告因妨害性自主案件，經檢察官提起公訴（99年度偵字第
8087號），本院判決如下：
    主  文
甲○○對於女子以強暴之方法而為性交，處有期徒刑年拾月。
    事  實
一、甲○○係位在臺北縣板橋市○○街233 巷1 號「品擔仔麵
    」之負責人，代號00000000號之成年女子（真實姓名年籍詳
    卷，下稱Ａ女）係該店之啤酒促銷小姐。嗣於民國99年2 月
    8 日晚間，因Ａ女在上開店內飲酒過量，酒醉至無法行走，
    甲○○遂於同日23時30分許，將Ａ女帶往其位在臺北縣板橋
    市○○路171 巷3 弄3 之1 號之住處休息，竟乘Ａ女酒醉身
    體不適認有機可乘，而基於強制性交之犯意，約於翌日（9
    日）凌晨1 時30分許，先以其優勢之身形、氣力正面將Ａ女
    強壓於床上，強吻Ａ女及撫摸Ａ女之胸部、下體，惟Ａ女因
    酒醉無力而無法有效將甲○○推開，甲○○則不顧Ａ女之反
    抗，繼強將Ａ女之衣物褪去，並以其陰莖插入Ａ女之陰道內
    抽動，惟因Ａ女表達疼痛之意而中止其行為，再於同日凌晨
    4 時許，甲○○再接續以其優勢之身形、氣力強壓Ａ女，並
    將Ａ女之內褲強行脫掉，Ａ女即以言語表示拒絕，並以手腳
    推拒，惟甲○○仍不顧Ａ女之反抗，仍以其陰莖插入Ａ女之
    陰道內抽動，約5 分鐘後，因Ａ女表示疼痛而中止其行為，
    再於數十分鐘後，甲○○接續以其陰莖插入Ａ女之陰道內，
    迄射精後終止其行為，以此違反Ａ女意願之強暴方式，對Ａ
    女性交得逞3 次。嗣Ａ女於返家後不甘受辱遂報警處理，為
    警循線查悉上情。
二、案經Ａ女訴由臺北縣政府警察局板橋分局報告臺灣板橋地方
    法院檢察署檢察官偵查起訴。
    理  由
壹、程序方面
一、按被告以外之人（包括證人、鑑定人、告訴人、被害人及共
    同被告等），於審判外之言詞或書面陳述，除法律有規定者
    外，不得作為證據，刑事訴訟法第159 條第1 項定有明文，
    此係因刑事訴訟法新制採改良式當事人進行主義，為保障被
    告防禦權及維護直接審理與言詞審理原則，酌採英美法之傳
    聞法則，並於第159 條之1 至第159 條之5 增設例外規定，
    以應實務需要，俾符實體真實發現之訴訟目的。是以，證人
    即被害人Ａ女於警詢中之供述，係被告以外之人於審判外之
    陳述，且上開供述與其於本院審理時之供述大致相符，則無
    例外規定之適用，是依上開規定，不得作為證據。
二、次按被告以外之人於偵查中向檢察官所為陳述，除顯有不可
    信之情況者外，得為證據，刑事訴訟法第159 條之1 第2 項
    定有明文。偵查中對被告以外之人（包括證人、鑑定人、告
    訴人、被害人及共同被告等）所為之偵查筆錄，或被告以外
    之人向檢察官所提之書面陳述，性質上均屬傳聞證據。惟現
    階段刑事訴訟法規定檢察官代表國家偵查犯罪、實施公訴，
    依法其有訊問被告、證人及鑑定人之權，證人、鑑定人且須
    具結，而實務運作時，檢察官偵查中向被告以外之人所取得
    之陳述，原則上均能遵守法律規定，不致違法取供，其可信
    度極高，是以，除反對該項供述得具有證據能力之一方，已
    釋明「顯有不可信之情況」之理由外，不得遽指該偵查中之
    陳述不具證據能力。查證人Ａ女於偵訊中已具結證述，且於
    審理中證人Ａ女復經本院傳喚到庭具結作證，自已充分保障
    被告之對質詰問權，又本院亦查無檢察官在上開偵訊時有任
    何以不正方法訊問而有顯不可信之情況，是依上開規定，證
    人Ａ女於偵查中之證述，自有證據能力。
三、再依醫師法第12條之規定，醫師執行醫療業務時，不論患者
    係因病尋求診療，或因特殊目的而就醫，醫師於診療過程中
    ，均依製作病歷，此一病歷之製作，屬醫師於醫療業務過程
    中所須製作之紀錄文書，而且每一醫療行為均屬可分，因其
    接續之看診行為而構成醫療業務行為，其中縱有因訴訟目的
    ，例如被毆傷而尋求醫師之治療，對醫師而言，仍屬其醫療
    業務行為之一部分，仍應依法製作病歷，則該病歷仍屬業務
    上所製作之紀錄文書，與通常之醫療行為所製作之病歷無殊
    ，自屬刑事訴訟法第159 條之4 第2 款所稱從事業務之人於
    業務上所須製作之紀錄文書，而診斷證明書係依病歷所轉錄
    之證明文書，自仍屬本條項所稱之證明文書（最高法院97年
    台上字第666 號判決參照）；又醫院所出具之受理性侵害事
    件驗傷診斷書，係由專責醫師依內政部性侵害防治委員會制
    定之診斷項目及流程加以診斷，並協助蒐集被害人身上微物
    跡證，亦為依性侵害犯罪防治法第10條第3 項所定由中央衛
    生主管機關制定統一格式，復依同條第1 項之規定所開立者
    ，自非為臨訟而準備之證明書，是本件由專業醫師所製作之
    診斷書，係在可信之特別情況下所為，具有高度之信用性，
    依刑事訴訟法第159 條之4 第3 款之規定，得作為證據。是
    醫療財團法人徐元智先生醫藥基金會亞東紀念醫院（下稱亞
    東醫院）出具Ａ女受理疑似性侵害事件驗傷診斷書，依上開
    說明，得作為證據。
四、又依刑事訴訟法第198 條、第208 條，所謂鑑定乃指於刑事
    訴訟程序中為取得證據資料而由檢察官或法官指定具有特別
    知識經驗之鑑定人、學校、機關或團體，就特定之事物，以
    其專業知識加以分析、實驗而作判斷，以為偵查或審判之參
    考。故而，不論鑑定人或鑑定機關、學校、團體，均應由檢
    察官或法官視具體個案之需要而為選任，始符合刑事訴訟法
    第198 條、第208 條之規範本旨，否則所為鑑定，仍屬於傳
    聞證據。但對於司法警察機關調查中之案件，或有量大或急
    迫之情形，為因應實務之現實需求，認為當然有鑑定之必要
    者，基於檢察一體原則，得由該管檢察長對於轄區內之案件
    ，以事前概括選任鑑定人或囑託鑑定機關（團體）之方式，
    俾便轄區內之司法警察官、司法警察對於調查中之此類案件
    ，得即時送請事前已選任之鑑定人或囑託之鑑定機關（團體
    ）實施鑑定（法務部92年9 月1 日法檢字第0920035083號函
    參照）。而臺灣高等法院檢察署檢察長概括選任內政部警政
    署刑事警察局為「DNA 之鑑定」鑑定機關（臺灣高等法院檢
    察署92年10月15日檢文允字第0921001322號函參照），此為
    本院審判職務所知悉之事實。查卷附之內政部警政署刑事警
    察局99年5 月11日刑醫字第0990027667號鑑驗書（見本院卷
    第14頁），雖係由臺北縣政府警察局板橋分局送請內政部警
    政署刑事警察局為DNA 鑑定，但內政部警政署刑事警察局為
    臺灣高等法院檢察署檢察長概括選任鑑定機關，所為鑑定結
    果，自有證據能力。
貳、實體方面
一、訊據被告甲○○固坦承Ａ女於99年2 月8 日在其經營之「品
    擔仔麵」為啤酒促銷時醉倒，遂將Ａ女帶往其位於臺北縣
    板橋市○○路171 巷3 弄3 之1 號之住處休息，並在房間內
    與Ａ女發生3 次性行為之事實，惟矢口否認有何強制性交犯
    行，辯稱：Ａ女在伊店裡的時候，因為喝醉、腳扭傷，而待
    在2 樓的廁所，伊將她扶下樓後，有打電話給酒商問說如何
    處理，酒商說酒促小姐係由經紀公司派遣，所以要自行處理
    ，伊遂撥電話予友人乙○○開車來接伊和Ａ女，伊扶Ａ女上
    車後，伊問Ａ女住哪裡，Ａ女當時沒有回應，伊就問她是否
    要到伊家休息，Ａ女回伊「嗯」，回到伊家後，伊扶她上伊
    家讓伊躺在伊的床上，伊在旁邊看電視，約1 時15分許，伊
    去廁所回來，Ａ女就問伊一些問題，例如伊的婚姻狀況、年
    齡等問題，聊一下天後，伊就親吻Ａ女的嘴巴，Ａ女也有回
    應伊而舌吻，之後互相撫摸下體，然後伊陰莖就插入Ａ女之
    陰道，之後她告訴伊說會痛，於是伊就停止，然後2 人就睡
    覺了，約4 時許，伊被外面公園運動的人吵醒，就打開電視
    ，Ａ女也醒了，並問伊要不要上班、要填寫幾瓶酒等問題，
    之後又開始親嘴、愛撫的動作，伊就把陰莖插入Ａ女的陰道
    內，時間約5 分鐘，Ａ女說很痛，伊又拔出來，之後互相調
    情、撫摸及親吻約30分鐘，伊還問她會不會痛，當時伊摸她
    下體，Ａ女說不會痛，之後伊又將陰莖插入她的陰道內，過
    程中有問她這樣會痛嗎，Ａ女回答說還好，伊就體外射精，
    結束之後伊還買早餐給她吃，她吃完後繼續睡覺，約9 時45
    分她洗好澡叫伊起來問伊有沒有吹風機，之後用毛巾擦乾後
    ，就自己離開了云云。惟查：
  (一)上開被告對Ａ女為強制性交之犯罪事實，業據證人Ａ女於偵
    查中證稱：伊是第一次去被告的店裡工作，被告和友人一起
    喝酒，伊也過去敬酒，他們就勸伊喝烈酒，伊喝了之後就覺
    得有點醉，接著伊就去二樓的洗手間吐，當時因為伊覺得很
    累，都站不起來，所以就待在那邊一陣子，後來有人敲門，
    並且問伊怎麼了，記憶中有一個男子揹伊下樓，下樓之後店
    裡的燈都關了，伊請揹伊下樓的男子幫伊叫計程車，並稱要
    到板橋車站，當時伊的意識還算清楚，只是身體無力無法站
    起來，他有叫了車，但卻跟伊一起上車，上計程車後伊又出
    現昏睡的狀況，伊有意識的時候是被被告揹上樓時撞到左腳
    腳踝而醒來，伊問被告是在哪裡，被告說那是他家，伊有問
    被告為何要把伊帶到他家，被告說伊喝醉所以帶到他家去休
    息，然後被告把伊丟在他的床上，就撲在伊身上壓住伊，伊
    問他幹嘛並且要掙扎，但是沒有力氣，後來被告就開始親伊
    的嘴，伊要推開他，但是身體沒有力氣，被告也很重，所以
    沒有辦法推開他，接著被告的性器官已經勃起，並且開始頂
    伊的下半身，伊要側身躲避他，但他把伊翻過來，伊就很生
    氣地跟被告說不要這樣，請他放尊重一點，被告卻說會好好
    對待伊，會對伊很溫柔，於是他就開始脫他的衣服，並且脫
    掉伊的內褲及用手伸入伊的衣服裡面，用力捏伊的胸部，伊
    又再次表示不要這樣，並要用手要推開他，但是還是沒有力
    氣抵抗，因為房間很暗，又很擔心他是廚師會有刀具，所以
    就不敢大叫，被告也一直強吻伊的嘴巴，所以也沒有辦法大
    叫，然後他就脫褲子，並且用手摸伊的下體，最後就把他的
    性器官很粗魯、用力地插進伊的陰道內，痛到伊快要昏過去
    ，他也沒有戴保險套，伊要踢開他，但是沒有辦法，他依然
    抽動，後來他的陰莖有軟掉，他就拔出來，但卻強拉伊的手
    去幫他撫摸陰莖，伊不願意，他又勃起後，竟再將伊的腳抬
    高到他的肩膀上之後，將他的陰莖用力插入伊的陰道，伊還
    是感覺很痛，後來伊和被告睡著後，醒來之後，被告又將陰
    莖插入伊的陰道，最後他有射精在伊的大腿上，伊並沒有同
    意被告對伊性交，之後因為伊覺得很髒，所以馬上去洗澡，
    這三次伊都是清醒的，但是身體沒有力氣等語明確（見99年
    度偵字第8087號卷第10、11頁），核與Ａ女於本院審理時就
    其經被告性侵害之基本情節所為之證述：當天伊是第一次去
    被告的店裡，伊喝了啤酒和烈酒，伊當時知道自己喝醉了，
    上去二樓的廁所嘔吐，但是頭還是很痛、身體很重，沒有辦
    法自己離開，後來店裡要關門了，伊有請是被告叫計程車載
    伊回伊住的地方，當時被告抬伊進計程車內的時候花了一點
    時間，伊有說要到板橋車站，當時伊整個人是昏的，伊只知
    道他不是把伊載回伊家，被告有告訴伊說是他家，被告把伊
    揹上他家，伊的腳撞到樓梯邊的牆壁很痛，因為當時伊全身
    很累，快要睡著，伊的精神狀況很糟，身體沒有辦法控制，
    被告是利用伊的精神狀況很差，沒有能力反抗，加上伊不知
    道被告住處有沒有危險的物品，伊的手機也沒有電，無法求
    救，被告違反伊的意願對伊性侵，伊拿出僅剩的力量，要把
    被告挪開、移開，但被告整個人壓在伊身上，讓伊沒有辦法
    主動做出攻擊，當時伊很努力的掙扎、要把伊推開，伊也說
    不要碰伊，被告好像說一下下就好了，然後繼續他的行動，
    把伊腳抬起來，伊根本沒有辦法踹他，被告在沒有作保護措
    施的情況下，被告的性器官有插入伊的陰道內至少有1 至2
    次，被告並沒有在伊的體內射精，但是有射在伊的大腿，也
    有弄到床單等情節大致相符（見本院卷第64至66頁）。再經
    警採集Ａ女陰道、陰部棉棒精子細胞層、內褲精子細胞層送
    內政部警政署刑事警察局以酸性磷酸酵素檢測顯微鏡檢精子
    細胞之結果為：「被害人內褲採樣標示00000000處、陰部深
    部棉棒檢出同一男性Ｙ染色體DNA-STR 型別，因無特定比對
    對象，無法比對」等情，有內政部警政署刑事警察局99年5
    月11日刑醫字第0990027667號鑑驗書在卷可按（見本院卷第
    19頁），上述鑑驗結果，係檢驗機關本於專業知識及以精密
    儀器科學檢驗方法所得之結論，自可憑信；又因對被害人內
    褲採樣時，是在警察尚未查獲嫌疑人之前，故沒有特定對象
    比對，此有本院公務電話紀錄1 份在卷可按，是縱然無從特
    定Ａ女之內褲殘留被告之精子細胞，惟Ａ女之陰部、內褲確
    有男性之精子細胞之情堪以認定。再佐以亞東紀念醫院受理
    疑似性侵害事件驗傷診斷書所載檢查結果：「左腳踝紅腫、
    陰部擦傷、及處女膜於3 、9 （點鐘）處有陳舊性裂傷」等
    情，依上開左腳踝紅腫、陰部擦傷之傷勢，核與Ａ女上開所
    指證其腳部有撞到及被告係強行將陰莖插入其陰道內等情節
    亦屬相符，並觀諸證人Ａ女於本院審理受訊問時，神情緊張
    而不安，就部分情節雖稱以不記得或有些許出入，惟就被害
    經過指證不移，並且訊問過程中偶有氣憤、難過之表情，語
    氣真摰，依其神情、狀態，實無從認定Ａ女之證述係出於虛
    偽不實之詞，是其上開指證應堪採信。
  (二)證人乙○○固於本院審理時證稱：當天是伊有打電話約被告
    吃宵夜，被告叫伊過去幫忙載他喝醉的朋友，伊就開伊的小
    貨車去載，伊的小貨車是像發財車那種，沒有後座，上車後
    被告和他的朋友二人抱在一起，因為車子的空間不是很大，
    到達被告家後，被告將那位小姐扶上樓，小姐的包包在伊車
    上，伊就幫忙把包包拿上去被告家，伊就離開了，當天就沒
    有再去吃宵夜，在載送的過程中，伊沒有聽到被告跟那位小
    姐講話，因為一下子就到被告住處了，伊也沒有注意被告與
    那位小姐肢體上的互動，女生好像有跟被告講話，但伊不清
    楚說了什麼，伊只記得那個女生的頭髮長長的，頭低低的，
    看不出她的精神狀態，被害人當天沒有主動對伊說話，只有
    對被告說話，她和被告靠得很近，說話根本聽不清楚等語（
    見本院卷第49頁背面至第51頁背面），惟查，本院復訊以證
    人乙○○其貨車之型式、先前為被告載送之經驗及在貨車上
    互動情形等細節時，經其答稱：該車是伊做生意用的1,100
    C.C 或1,300C.C，之前被告也有叫伊去他的店裡載送他或他
    的朋友，過去伊從未載送過女生，只有載過被告和他的朋友
    ，而且是騎機車送他們回家，這是第一次，當時被害人穿著
    是酒促小姐的工作制服，伊當天有問為何未送女生回女生的
    家，被告說他不知道女生的家在哪裡，當時都是伊跟那個女
    生在講話，那個女生都沒有講話，當天伊有上去被告住處，
    伊把包包放著就離開了，伊印象中，伊沒跟那個女生說到話
    ，伊也不曉得她有沒有跟被告說話，伊對話的人就是被告而
    已等語（見本院卷第52頁至第53頁背面），是以依證人乙○
    ○前後證詞與被告之陳述相互勾稽，究為被告主動聯絡證人
    乙○○，抑或證人乙○○撥打電話邀約被告吃宵夜乙節已有
    不同，復就在證人乙○○之小貨車上Ａ女有無談話，證人乙
    ○○前後證述內容亦有不同，再者，依證人乙○○所述，被
    告從未要求其幫忙載送女性，則被告首次央求證人乙○○幫
    忙於深夜以小貨車搭載年輕女子，以被告與證人乙○○為多
    年認識之好友，證人乙○○必會相當好奇而加以關心，且應
    當印象深刻，又同乘坐在小貨車狹窄之前座空間內，然卻對
    於Ａ女之長相、Ａ女於車上之反應、互動、談話內容等情形
    均稱不知情，顯非合於常情，是證人乙○○上開證述是否有
    迴護被告之情，尚非無疑。況且，縱然苟係證人乙○○搭載
    被告、Ａ女返回被告之住處，惟證人乙○○既已自承其於送
    被告、Ａ女抵達被告之住處後旋離開，則在被告之住處內，
    其亦無從知悉被告與Ａ女有無發生性行為，是證人乙○○上
    開證述，亦難採為對被告有利之認定。
  (三)再被告辯稱：伊當時沒有試圖去聯絡Ａ女的家人或友人，是
    因為伊沒有想那麼多，並且帶Ａ女回家後，她給伊的感覺是
    喜歡伊願意跟伊發生性行為云云。辯護人則為被告辯護稱：
    Ａ女固然係處於喝醉之狀態，但其並無對於被告帶其回家表
    示排斥或抗拒至被告家中的意思；又Ａ女苟係害怕被告有刀
    具或危險物品，為何仍敢如其所述以手推拒被告；再Ａ女與
    被告發生性行為後，Ａ女竟未思索如何離開被告住處，而繼
    續在被告家中睡覺，且還吃完被告從外面買回來之早餐，並
    在被告家中盥洗，此等客觀情狀均與常情有違；況且Ａ女係
    因為與被告性交時未為防護措施而有所恐懼，顯難認有何違
    反其意願之情形等語。然查，證人Ａ女於本院審理時證稱：
    當時伊喝醉了，被告把伊抬進車內時還花了一點時間；伊在
    被告住處時不是自願跟被告發生性行為的，伊的精神狀況很
    糟，身體完全沒辦法控制，伊像是睡著及迷昏的狀態，完全
    沒有能力反抗，那個地方是被告的住所，伊不知道有沒有危
    險的物品，而且當時已經很晚了，伊的手機沒有電，沒有辦
    法打電話，也不知道自己身處何處；在他那次射精完之後，
    他好像有呈現熟睡的情況，因為他有打呼，但是伊那時候酒
    也還沒醒，頭還很痛，所以伊有睡著，對現場環境也不認識
    ；伊凌晨醒來時，第一個想法是伊失職了，當酒促小姐是不
    能喝酒的，當時伊又臭又髒，所以就去廁所盥洗；伊的抗拒
    就是抵抗他，因為伊後來已經絕望了，在被告第一次對伊為
    性行為時，伊非常的抗拒，到了醒來的時候，伊覺得只是想
    要趕快離開，而且伊不覺得以被告的身形，伊抗拒會有用等
    語（見本院卷第64頁背面至第65頁、第66頁背面），是證人
    Ａ女當時固尚有意識，惟其已無自己上車、行走之行動能力
    ，而依當時Ａ女手機已無電，又在深夜且不知自己身在何處
    僅知悉係在被告之住處中，復處於酒醉狀態，思考反應及行
    動能力已不如常人般敏捷，則其未大聲驚呼、不知該如何求
    援或反應該如何離開，應屬當然，而Ａ女迄用膳、盥洗後已
    天亮始離去被告住處，亦難認有何違常情之處。再者，倘常
    人遭遇性侵之事，多有羞恥憤恨或欲隱匿之情緒反應，而被
    告及Ａ女均供陳被告係射精在Ａ女之身體上，且Ａ女曾在被
    告店內廁所嘔吐，是Ａ女遭受性侵後，以其當時之感覺身體
    不潔，而先往廁所盥洗，實屬正常。而縱然Ａ女於本院審理
    時表示，被告於性交時未戴保險套或其他防範措施，致其有
    擔憂身體感染、懷孕等後續問題之恐懼等情，惟一般女子遭
    受性侵時，除當下身心遭受巨創外，更恐懼感染性病或懷孕
    之後續嚴重問題，原與常情無違，況且，Ａ女在案發之前，
    與被告互不相識，甚至不知被告之全名、年籍，其有所恐懼
    自屬正常，是不能以Ａ女事後此種心理反應，甚至Ａ女在被
    告實施性交行為時僅以身體推拒，而未大聲驚呼等情，逆向
    推論被告對Ａ女為性交之行為之時，Ａ女有為性交之意願。
  (四)被告再辯稱：Ａ女在伊家要離開的時候，還問他說酒促的單
    子還沒有蓋，伊回稱說晚上拿到店裡蓋就好，顯見兩人是在
    兩情相悅的情形下，否則不會討論到酒促的事情云云。惟參
    以被告經檢察官訊問：「問：回家之後發生何事？答：我把
    他扶到床上，並且跟他睡在同一個床上。接著他就問我她在
    我家我妻子是否會罵，我跟她說我已經離婚了。之後我就抱
    她並且親她、摸她胸部及下體。但是手沒有深入她的陰道裡
    ，後來她也摸我的性器官。接著我就把性器官插入她的性器
    官內，我們一共發生三次性行為。…問：你與被害人性行為
    時，他的精神狀況？答：不知道，不過他有跟我對話。除了
    說到我的妻子的事之外，他並且有問我有關於工作的事。問
    ：為何被害人會願意跟第一次見面的你發生性交行為？答：
    我也不知道。…問：在你帶被害人回家之前，被害人有無給
    你他想跟你性行為的表示？沒有。」等語（見同上偵卷第23
    、24頁），Ａ女既在抵達被告住處時，並未顯露任何對被告
    表示有好感之意思，Ａ女又酩酊酒醉，身體極為不適，何以
    會突生好感，旋與被告互相愛撫及性交，惟就此部分被告並
    未能予以說明，縱然Ａ女確有與被告言及如何填寫被告店內
    啤酒銷售之數量之情，惟此亦與Ａ女究有無同意與被告性交
    之行為無直接關聯，尚難執為對被告有利之認定。
  (五)再按刑法第221 條之強制性交罪，於88年4 月21日修正時，
    已自「至使不能抗拒」修正為「違反其意願之方法」為要件
    ，僅須以強制方法，足以壓抑被害人之性自主決定權為必要
    ，此觀諸立法理由甚明。查被告對Ａ女為3 次性交行為時，
    Ａ女均係清醒之狀態，業據證人Ａ女證述明確在卷（見同上
    偵卷第31頁、本院卷第68頁背面），而被告係為一般健壯之
    成年男子，相較於Ａ女而言，明顯有優勢之氣力，其著手於
    性交之際，強行以正面壓制Ａ女，並以手腳反抗Ａ女之掙扎
    、推拒，均係抑制Ａ女之意志，使其無法反抗，是Ａ女之主
    觀上未有同意之表示，於客觀上亦有以抵抗之外顯行為，則
    已該當於刑法第221 條所稱之強制性交罪無疑。綜上所述，
    被告前開所辯，要係避就卸責之詞，均不足採。本件事證已
    臻明確，被告上開以優勢之身形、氣力壓制之強暴方法對Ａ
    女為強制性交之犯行，堪以認定。
二、核被告甲○○所為，係犯刑法第221 條第1 項之強制性交罪
    。又其於性交過程中所為強行親吻Ａ女及撫摸Ａ女胸部、陰
    部等強制猥褻低度行為，為強制性交之高度行為所吸收，不
    另論罪。被告先後以其陰莖進入Ａ女陰道內之3 次強制性交
    行為，亦係在密切接近之時間、相同之地點實施，各次強制
    性交行為間之獨立性極為薄弱，依一般社會觀念亦難以強行
    分離，顯均係基於單一犯意接續所為，侵害單一法益，應包
    括於一行為予以評價，為接續犯，應論以一罪。爰審酌被告
    無前科紀錄，素行尚可，為國中畢業，家境小康，分別有其
    臺灣高等法院被告前案紀錄表、警詢筆錄在卷可參，其竟為
    逞一己之性慾，趁Ａ女酒醉身體不適之際，以強暴之方法對
    Ａ女為性交行為，對Ａ女造成嚴重之身心傷害，且犯後一再
    飾詞否認犯罪，未見悔意之犯後態度等一切情狀，量處如主
    文所示之刑。
據上論斷，應依刑事訴訟法第299 條第1 項前段，刑法第221 條
第1 項，判決如主文。
本案經檢察官王筱寧到庭執行職務。
中    華    民    國    99    年    10    月    15    日
                  刑事第十庭  審判長法  官  張江澤
                                    法  官  劉景宜
                                    法  官  陳海寧

以上正本證明與原本無異。
如不服本判決，應於判決送達後10日內敘明上訴理由，向本院提
出上訴狀 (應附繕本) ，上訴於臺灣高等法院。其未敘述上訴理
由者，應於上訴期間屆滿後20日內向本院補提理由書「切勿逕送
上級法院」。
                                    書記官  馮得弟
中    華    民    國    99    年    10    月    13    日
附錄本案論罪科刑法條
刑法第221條（強制性交罪）
對於男女以強暴、脅迫、恐嚇、催眠術或其他違反其意願之方法
而為性交者，處 3 年以上 10 年以下有期徒刑。
前項之未遂犯罰之。

司法院資訊處製作；財團法人民間司法改革基金會備份。
